---
title: "Исследование целесообразности обновления этикетки кофе"
output:
  word_document: default
  html_notebook: default
---

# Задача 3

В файле experiment.csv сохранены результаты эксперимента, описанного в задаче 1.

## Данные представляют собой последовательности из 0 и 1, где:

1 соответствуют людям, которые захотели выбрать кофе с измененным дизайном этикетки,
0 - людям, которые не захотели.
Описание данных:

test: результаты по тестовой группе (людям предлагали кофе с новым дизайном этикетки);

control: контрольная группа (людям предлагали кофе со старым дизайном этикетки).

## Подзадачи

1. Загрузите данные из файла experiment.csv.

2. Постройте 90%-ный доверительный интервал для доли людей, которые захотели купить кофе, в тестовой группе. Проинтерпретируйте полученный доверительный интервал. В решении приведите используемый код, границы доверительного интервала и текст с интерпретацией.

3. Постройте 90%-ный доверительный интервал для доли людей, которые захотели купить кофе, в контрольной группе. Проинтерпретируйте полученный доверительный интервал. В решении приведите используемый код, границы доверительного интервала и текст с интерпретацией

4. Сравните полученные доверительные интервалы для тестовой и контрольной группы. Можно ли на основании полученных результатов сделать определенный вывод о том, что новый дизайн этикетки лучше (привлекает больше потенциальных покупателей)? Приведите ваши выводы и объяснения.

5. Выполните пункты 1-3 в R. Изменились ли ваши выводы относительно полезности нового дизайна этикетки? Приведите код, результаты и текст с выводами.

1. Загрузим данные из файла experiment.csv.

```{r}
df <- read.csv('C:/Users/Valeriy/Skillbox/R/experiment.csv')

head(df)
```

2. Построим 90%-ный доверительный интервал для доли людей, которые захотели купить кофе, в тестовой группе.
Проинтерпретируем полученный доверительный интервал.
В решении приведём используемый код, границы доверительного интервала и текст с интерпретацией.

```{r}
library(DescTools)

# Уровень доверия:

confidence <- 0.9

# Количество людей, принявших участие в эксперименте:

n_3 <- length(df$X)

# Доля людей, захотевших купить кофе, в тестовой группе:

test_p <- length(df$test[df$test == 1]) / n_3

# Вычислим значение стендартной ошибки доли:

test_se <- (test_p * (1 - test_p) / n_3)**0.5

# Вычислим доверительный интервал:

test_interval <- BinomCI(test_p*n_3, n_3, conf.level = confidence)

print('Доверительный интервал для тестовой группы: ')

print(test_interval)
```
Вывод: 90-% доверительный интервал для доли людей из тестовой группы, захотевших купить кофе, лежит в пределах от 0.551 до 0.602.

3. Построим 90%-ный доверительный интервал для доли людей, которые захотели купить кофе, в контрольной группе.
Проинтерпретируем полученный доверительный интервал.
В решении приведём используемый код, границы доверительного интервала и текст с интерпретацией.

```{r}
# Доля людей, захотевших купить кофе, в контрольной группе:

control_p <- length(df$control[df$control == 1]) / n_3

# Вычислим значение стендартной ошибки доли:

control_se <- (control_p * (1 - control_p) / n_3)**0.5

# Вычислим доверительный интервал:

control_interval <- BinomCI(control_p*n_3, n_3, conf.level = confidence)

print('Доверительный интервал для контрольной группы: ')

print(control_interval)
```
Вывод: 90-% доверительный интервал для доли людей из контрольной группы, захотевших купить кофе, лежит в пределах от 0.438 до 0.49.

4. Сравним полученные доверительные интервалы для тестовой и контрольной группы.
Можно ли на основании полученных результатов сделать определенный вывод о том, что новый дизайн этикетки лучше (привлекает больше потенциальных покупателей)?
Приведите ваши выводы и объяснения.

```{r}
# Распечатаем рядом друг с дргом оба интервала для удобства:

print('Доверительный интервал для тестовой группы: ')

print(test_interval)

print('')

print('Доверительный интервал для контрольной группы: ')

print(control_interval)
```

Видим, что интервалы не пересекаются, и что доверительный интервал для тестовой группы лежит выше, чем для контрольной, примерной на 1. Значит при изменении дизайна этикетки конверсия покупок кофе будет повышена, и изменения стоит вносить.

5. Выводы не зависят от инструмента для расчёта доверительных интервалов.
